【裁判字號】    95,抗,366
【裁判日期】    951115
【裁判案由】    本票裁定
【裁判全文】
臺灣臺中地方法院民事裁定               95年度抗字第366號
抗  告  人  乙○○
            丙○○
相  對  人  寶華商業銀行股份有限公司松山分公司
法定代理人  丁○○
代  理  人  甲○○
                      樓之2C.
上列當事人間本票裁定事件，抗告人對於中華民國95年9月13日
本院簡易庭95年度票字第31117號裁定提起抗告，本院裁定如下
：
    主    文
抗告駁回。
抗告程序費用新臺幣壹仟元由抗告人連帶負擔。
    理    由
一、本票執票人，依票據法第 123條規定，聲請法院裁定許可對
    發票人強制執行，係屬非訟事件，此項聲請之裁定，及抗告
    法院之裁定，僅依非訟事件程序，就本票形式上之要件是否
    具備予以審查為已足，並無確定實體上法律關係存否之效力
    ，如發票人就票據債務之存否有爭執時，應由發票人提起確
    認之訴，以資解決，殊不容於裁定程序中為此爭執（最高法
    院56年台抗字第714號、57年台抗字第76號判例參照）。
二、本件相對人主張執有抗告人為共同發票人，如原裁定所示之
    本票一紙，並免除作成拒絕證書，不料屆期提示未獲付款，
    依票據法第123條規定聲請裁定許可強制執行等情，已據提
    出本票一紙為證。原裁定法院審查本票形式上之要件業已具
    備，予以准許，即無不合。
三、抗告意旨主張：抗告人於民國94年9月間向相對人辦理貸款
    之初，相對人之業務人員並未說明利息，迄簽約時抗告人乙
    ○○始知利息很高，但業務人員仍向抗告人表示1年後即可
    辦理轉貸，如未滿1年之違約金約新台幣（下同）4、5千元
    。直至95年4月抗告人致電相對人始知利息高的嚇人，且違
    約金高達百分之10，抗告人與相對人欲協商減息而不可得。
    嗣經取得系爭合約影本，合約上違約金百分之10之「十」字
    ，不符合正常寫法，看起來像是「１」字加一橫，抗告人懷
    疑相對人之業務人員原與抗告人談妥為百分之1，事後相對
    人才改為百分之10，懷疑相對人有詐騙之嫌。若相對人有詐
    騙之嫌，抗告人可否請求返還已繳10期之利息，只全額償還
    本金64 0,000元等語。經查，抗告人抗告意旨所指事項係屬
    簽發本票原因關係之抗辯，為實體上本票債務是否存在及其
    範圍之爭執，應由抗告人另行提起訴訟，以資解決，本件非
    訟事件程序，無從加以審究。是系爭本票形式上之要件既已
    具備，仍應准許為強制執行之裁定，原審所為之裁判並無違
    誤，抗告意旨請求廢棄原裁定，為無理由，應予駁回。
四、據上論結，本件抗告為無理由，依非訟事件法第46條、第21
    條第2項、第23條、第24條第1項，民事訴訟法第495條之1第
    1項、第449條第1項、第85條第2項，裁定如主文。
中    華    民    國    95    年    11    月    15    日
                民事第四庭  審判長法  官  許秀芬
                                  法  官  夏一
                                  法  官  林源森
以上正本係照原本作成。
如不服本裁定，僅得於收受本裁定正本送達後10日內，以適用法
規顯有錯誤為理由，向本院提出再抗告狀（須附繕本1份及繳納
再抗告裁判費新臺幣1,000元），經本院許可後始可再抗告。
前項許可以原裁定所涉及之法律見解具有原則上重要性者為限。
中    華    民    國    95    年    11    月    15    日
                                  書記官  童貴三


司法院資訊處製作；財團法人民間司法改革基金會備份。
